臺灣板橋地方法院刑事判決　　　　　　100 年度交訴字第10號
公　訴　人　台灣板橋地方法院檢察署檢察官
被　　　告　邱品安
上列被告因公共危險案件，經檢察官提起公訴（99年度偵字第
31816 號），被告於準備程序中就被訴事實為有罪之陳述，本院
合議庭裁定由受命法官改依簡式審判程序獨任審理，判決如下：
    主      文
邱品安駕駛動力交通工具肇事，致人受傷而逃逸，處有期徒刑柒
月，緩刑貳年，並應向公庫支付新台幣陸萬元。
    事      實
一、邱品安於民國99年11月1 日中午12時50分許，騎駕陳鉎凌所
    有之車號ＢＦＬ－６５６號重型機車，沿新北市○○區○○
    路由西南往東北方向行駛，途經員山路、中山路口時，本應
    注意機器腳踏車行駛至交岔路口，其轉彎，應依標誌或標線
    之規定行駛；無標誌或標線者，內側車道設有禁行機車標誌
    或標線者，應依兩段方式進行左轉，不得由內側或其他車道
    左轉，而依當時天候晴，日間自然光線，視距良好，路面無
    缺陷，並無不能注意之情事，竟疏未注意該交岔路口設有機
    車應依兩段式左轉標誌，即貿然違規左轉，適有萬書欣騎駕
    車號Ｐ７Ｗ－８５２號重型機車，沿同路段直行在後，煞避
    不及，擦撞邱品安騎駕之機車左後側車身，因而人車倒地，
    受有上、下肢擦傷、右外胸挫傷等傷害（邱品安涉犯過失傷
    害罪嫌部分經萬書欣撤回告訴，由檢察官為不起訴處分在案
    ）。邱品安明知汽車駕駛人駕駛汽車肇事致人受傷後，應即
    採取救護或其他必要之措施，不得駛離，而其駕車與萬書欣
    發生車禍致萬書欣受傷後，竟仍基於肇事逃逸之犯意，未將
    萬書欣送醫，亦未報警或停留現場等待警方到場處理，隨即
    駕車逃離現場。嗣為警循線查獲。
二、案經新北市政府警察局中和第二分局報告台灣板橋地方法院
    檢察署檢察官偵查起訴。
    理      由
一、本案被告邱品安所犯係死刑、無期徒刑、最輕本刑為三年以
    上有期徒刑以外之罪，且非高等法院管轄之第一審案件，其
    於準備程序中就被訴事實為有罪之陳述，經本院告知簡式審
    判程序之旨，並聽取公訴人、被告之意見後，經合議庭裁定
    由受命法官獨任進行簡式審判程序，合先敘明。
二、上揭事實，業據被告於本院審理時坦承不諱，並經證人萬書
    欣、胡玉森等人於警詢及偵查時證述明確，復有行政院衛生
    署雙和醫院診斷證明書、道路交通事故調查報告表、現場圖
    、現場照片、監視錄影翻拍照片等件在卷足憑，足認被告自
    白核與事實相符，堪予採信。本案事證明確，被告犯行，洵
    堪認定。
三、核被告所為，係犯刑法第185 條之4 之肇事逃逸罪。爰審酌
    被告之素行、犯罪之動機、目的、所生危害，已與被害人萬
    書欣達成和解，賠償其損失，及犯罪後坦承犯行，態度尚屬
    良好等一切情狀，量處如主文所示之刑，以示懲儆。
四、末查被告素行良好，前未曾因故意犯罪受有期徒刑以上刑之
    宣告，有台灣高等法院被告前案紀錄表在卷可憑，其因一時
    失慮，致罹刑章，犯後態度良好，已與被害人達成和解，本
    院審酌前開諸情，認被告經此偵審程序及刑之宣告後，應知
    警惕，信無再犯之虞，因認其所宣告之刑以暫不執行為適當
    ，爰依刑法第74條第1 項第1 款規定，併予宣告緩刑二年，
    以啟自新。另依被告有肇事致人傷害逃逸之情節，經聽取檢
    察官、被告之意見後，引用刑法第74條第2 項第4 款規定，
    為有負擔之緩刑宣告，命被告應向公庫支付新台幣六萬元，
    以示公允，若被告不履行此一負擔，且情節重大足認原宣告
    之緩刑難收其預期效果，而有執行刑罰之必要者，依刑法第
    75條之1 第1 項第4 款規定，得撤銷其宣告，附此敘明。
據上論斷，應依刑事訴訟法第273 條之1 第1 項、第299 條第1
項前段，刑法第185 條之4 、第74條第1 項第1 款、第2 項第4
款，判決如主文。
本案經檢察官王家春到庭執行職務。
中    華    民    國    100    年    3    月    11    日
                  交通法庭  法  官  林 鈺 琅
以上正本證明與原本無異。
如不服本判決，應於收受送達後10日內，向本院提出上訴狀，並
應敘述具體理由；其未敘述上訴理由者，應於上訴期間屆滿後20
日內，向本院補提理由書（均須按他造當事人之人數附繕本），
「切勿逕送上級法院」。
                            書記官  鍾 惠 萍
中    華    民    國    100    年    3    月    11    日
附錄本案論罪科刑法條全文：
刑法第185 條之4 ：
  駕駛動力交通工具肇事，致人死傷而逃逸者，處六月以上五年
  以下有期徒刑。
刑法第74條：（緩刑要件）
  受二年以下有期徒刑、拘役或罰金之宣告，而有下列情形之一
  ，認以暫不執行為適當者，得宣告二年以上五年以下之緩刑，
  其期間自裁判確定之日起算：
  一、未曾因故意犯罪受有期徒刑以上刑之宣告者。
  二、前因故意犯罪受有期徒刑以上刑之宣告，執行完畢或赦免
      後，五年以內未曾因故意犯罪受有期徒刑以上刑之宣告者
      。
  緩刑宣告，得斟酌情形，命犯罪行為人為下列各款事項：
  一、向被害人道歉。
  二、立悔過書。
  三、向被害人支付相當數額之財產或非財產上之損害賠償。
  四、向公庫支付一定之金額。
  五、向指定之公益團體、地方自治團體或社區提供四十小時以
      上二百四十小時以下之義務勞務。
  六、完成戒癮治療、精神治療、心理輔導或其他適當之處遇措
      施。
  七、保護被害人安全之必要命令。
  八、預防再犯所為之必要命令。
  前項情形，應附記於判決書內。
  第二項第三款、第四款得為民事強制執行名義。
  緩刑之效力不及於從刑與保安處分之宣告。
刑法第75條：（緩刑宣告之撤銷）
  受緩刑之宣告，而有下列情形之一者，撤銷其宣告：
  一、緩刑期內因故意犯他罪，而在緩刑期內受不得易科罰金之
      有期徒刑以上刑之宣告確定者。
  二、緩刑前因故意犯他罪，而在緩刑期內受不得易科罰金之有
      期徒刑以上刑之宣告確定者。
      前項撤銷之聲請，於判決確定後六月以內為之。
刑法第75-1條：（緩刑宣告之撤銷）
  受緩刑之宣告而有下列情形之一，足認原宣告之緩刑難收其預
  期效果，而有執行刑罰之必要者，得撤銷其宣告：
  一、緩刑前因故意犯他罪，而在緩刑期內受得易科罰金之有期
      徒刑、拘役或罰金之宣告確定者。
  二、緩刑期內因故意犯他罪，而在緩刑期內受得易科罰金之有
      期徒刑、拘役或罰金之宣告確定者。
  三、緩刑期內因過失更犯罪，而在緩刑期內受有期徒刑之宣告
      確定者。
  四、違反第74條第2 項第1 款至第8 款所定負擔情節重大者。
  前條第2 項之規定，於前項第1 款至第3 款情形亦適用之。